臺灣南投地方法院刑事判決
111年度審易字第257號
公  訴  人  臺灣南投地方檢察署檢察官
被      告  張東永



上列被告因竊盜等案件，經檢察官提起公訴（110年度偵字第254
9號、110年度偵字第3996號），因被告於準備程序中對起訴事實
為有罪之陳述，經告以簡式審判程序之旨，並聽取當事人意見後
，本院合議庭裁定由受命法官獨任進行簡式審判程序，判決如下
：
    主      文
張東永犯如附表二所示之各罪，各處如附表二「主文」欄所示之
刑及沒收。應執行拘役壹佰貳拾日，如易科罰金，以新臺幣壹仟
元折算壹日。
    事實及理由
一、犯罪事實：
　㈠張東永利用其任職強固保全股份有限公司、維新保全股份有
　　限公司派駐在南投縣○○鎮○○路0段00號臺灣電力公司南
　　投營業處（下稱臺電南投營業處）擔任駐衛保全人員之機
　　會，於臺電員工上班時間外之輪值守衛時間，意圖為自己之
　　不法所有，基於竊盜之犯意，於如附表一所示之時間，持備
　　用鑰匙進入員工辦公室，徒手竊取如附表一所示被害人置放
　　於如附表一所示處所之財物，得手後供己花用。
  ㈡張東永與張美玲係男女朋友關係，因曾陪同張美玲在郵局自
    動櫃員機以張美玲之郵局帳號（全碼詳卷）帳戶金融卡（下
    稱郵局金融卡）提款，因而知悉張美玲之郵局金融卡之提款
    密碼。張東永於民國110年5月3日20時許前往張美玲位於南
    投縣○○市○○○街00巷00號1樓住處與張美玲見面，由張美玲開
    門讓張東永入內，張東永進屋後，見張美玲之皮包掛置在房
    間門把上未拉妥拉鏈，竟意圖為自己不法之所有，明知未得
    張美玲之同意或授權，基於以不正方法由自動付款設備取得
    他人之物之犯意，於同日22時許，趁張美玲不注意之際，自
    上揭皮包內取出張美玲之郵局金融卡1張，於同日22時59分
    許持該郵局金融卡前往位於南投縣○○市○○路00號之南投民族
    路郵局插卡操作郵局自動櫃員機提領款項，以對提款機器輸
    入密碼及指令之不正方法，使相當於金融機構放款人員手足
    延伸之自動櫃員機之辨識系統陷於錯誤，因而交付現金新臺
    幣（下同）30,000元，張東永並於提領完畢後旋將該郵局金
    融卡放回張美玲之皮包內。嗣張美玲於同年月5日14時許補
    登其郵局帳戶存摺後發現存款短少而報警處理，經警循線查
    獲，並由張東永將所提領之30,000返還張美玲，始悉上情。
二、證據名稱：
　㈠被告於警詢、偵查及本院中之自白。
　㈡證人即告訴人林弘家、郭昭志、劉仲光警詢時之指證。
　㈢證人及被害人利念庭、傅炫章、張美玲警詢時之證述。
　㈣臺電南投營業處辦公室之監視錄影翻拍照片、監視錄影影像
    檔案光碟、辦公室現場照片、告訴人郭昭志拍攝其辦公桌上
    物品照片、臺電南投營業處駐衛保全人員名冊、維新保全股
    份有限公司派駐臺電南投營業處人員班表、值班日誌。
  ㈤南投民族路郵局暨郵局自動櫃員機監視錄影翻拍照片、被害
　　人張美玲住處現場照片及郵局帳戶交易資料表。
三、被告就犯罪事實㈠所為，均係犯刑法第320條第1項之竊盜罪
    （共4罪）；就犯罪事實㈡所為，係犯刑法第339條之2第1項
    之非法由自動付款設備取財罪。被告上開5次犯行，犯罪時
    間不同，侵害法益相異，顯然係基於不同犯意而為，應予分
    論併罰。
四、本院審酌：被告之前沒有故意犯罪的紀錄、素行尚可，因一
    時貪念而利用擔任保全人員之機會行竊，所竊得之物均已花
    用殆盡，及為了要幫被害人張美玲買禮物及供已花用，而拿
    取張美玲之郵局金融卡至自動櫃員機提款，所提領之款項已
    還回給被害人張美玲（南投縣政府警察局投投警偵字第1190
    0010827號卷第10頁），及被告坦承犯行之犯後態度，於本
    院審理時自陳高職畢業、已婚、現在工廠工作等一切量刑事
    項，分別量處如附表二「主文」欄所示之刑，並諭知易科罰
    金之折算標準。復考量被告5次犯行之被害人不同，犯罪時
    間相異，本於內部性界限下，定其應執行之刑，並諭知易科
    罰金之折算標準。
五、被告本案竊得如附表一遭竊財物欄所示之物，為犯罪所得，
    均未能扣案發還或賠償被害人，依刑法第38條之1第1項、第
    3項規定宣告沒收之，於全部或一部不能沒收或不宜執行沒
    收時，追徵其價額。
六、依刑事訴訟法第273條之1、第310條之2、第454條，判決如
    主文。
七、如不服本件判決，得自收受送達之日起20日內，向本院提起
    上訴狀（須附繕本）。
本案由檢察官蔡岱霖提起公訴，檢察官吳宣憲、黃淑美到庭執行
職務。
中　　華　　民　　國　　111 　年 　11　　月　　29  　日
　　　　　　　　　刑事第一庭  法　官  林昱志
以上正本與原本無異。
如不服本判決應於收受送達後20日內向本院提出上訴書狀，並應
敘述具體理由；其未敘述上訴理由者，應於上訴期間屆滿後20日
內向本院補提理由書（均須按他造當事人之人數附繕本）「切勿
逕送上級法院」。
告訴人或被害人如對於本判決不服者，應具備理由請求檢察官上
訴，其上訴期間之計算係以檢察官收受判決正本之日期為準。
                              書記官  陳淑怡
中　　華　　民　　國　　111 　年　　11　　月　　29　　日
　　　　　　　　　　　　　　　　　　
附錄本案論罪科刑法條:
中華民國刑法第320條
意圖為自己或第三人不法之所有，而竊取他人之動產者，為竊盜
罪，處 5 年以下有期徒刑、拘役或 50 萬元以下罰金。
意圖為自己或第三人不法之利益，而竊佔他人之不動產者，依前
項之規定處斷。
前二項之未遂犯罰之。
中華民國刑法第339條之2
（違法由自動付款設備取得他人之物之處罰）
意圖為自己或第三人不法之所有，以不正方法由自動付款設備取
得他人之物者，處 3 年以下有期徒刑、拘役或 30 萬元以下罰
金。
以前項方法得財產上不法之利益或使第三人得之者，亦同。
前二項之未遂犯罰之。

附表一
編號 被害人 行竊時間 行竊處所 遭竊財物（新臺幣） 1 利念庭 109年7月26日至28日間之下班時間某時 臺電南投營業處員工辦公室被害人辦公桌旁之小抽屜內 5佰元紙鈔1張、1佰元紙鈔3張、5元硬幣1個、10元硬幣4個、1元硬幣1個（合計846元） 2 林弘家 110年1月14日至22日間之下班時間某時 臺電南投營業處員工辦公室被害人辦公桌抽屜右邊第二層內 茶葉6包（合計價值3,000元）、1佰元鈔1張 3 郭昭志 110年2月1日2時38分至48分許 臺電南投營業處員工辦公室被害人辦公桌上 1佰元紙鈔2張 4 劉仲光 110年2月26日3時36分許 臺電南投營業處員工辦公室被害人辦公桌之抽屜內 全聯超市禮券10張（價值5,000元）、茶葉1包（價值400元）、1佰元紙鈔1張。 


附表二
犯罪事實       主       文 犯罪事實㈠ 附表一編號1 張東永犯竊盜罪，處拘役貳拾日，如易科罰金，以新臺幣壹仟元折算壹日。 犯罪所得新臺幣捌佰肆拾陸元沒收，於全部或一部不能沒收或不宜執行沒收時，追徵其價額。 犯罪事實㈠ 附表一編號2 張東永犯竊盜罪，處拘役肆拾日，如易科罰金，以新臺幣壹仟元折算壹日。 犯罪所得新臺幣壹佰元、茶葉陸包沒收，於全部或一部不能沒收或不宜執行沒收時，追徵其價額。 犯罪事實㈠ 附表一編號3 張東永犯竊盜罪，處拘役拾日，如易科罰金，以新臺幣壹仟元折算壹日。 犯罪所得新臺幣貳佰元沒收，於全部或一部不能沒收或不宜執行沒收時，追徵其價額。 犯罪事實㈠ 附表一編號4 張東永犯竊盜罪，處拘役伍拾日，如易科罰金，以新臺幣壹仟元折算壹日。 犯罪所得新臺幣壹佰元、全聯超市禮券拾張及茶葉壹包沒收，於全部或一部不能沒收或不宜執行沒收時，追徵其價額。 犯罪事實㈡ 張東永犯非法由自動付款設備取財罪，處拘役伍拾日，如易科罰金，以新臺幣壹仟元折算壹日。